【裁判字號】    99,簡,308
【裁判日期】    990730
【裁判案由】    綜合所得稅
【裁判全文】
臺北高等行政法院判決
                                       99年度簡字第308號
原      告  甲○○
訴訟代理人  丁○○  ○○○
被      告  財政部臺北市國稅局
代  表  人  丙○○○○○○
上列當事人間綜合所得稅事件，原告不服財政部中華民國99年3
月31日台財訴字第09800660790 號訴願決定，提起行政訴訟，本
院判決如下：
    主  文
原告之訴駁回。
訴訟費用由原告負擔。
    事實及理由
一、原告主張：
    (一)有關被告核定原告短報本人薪資所得，係任職公司為協助
      原告等業務員利於執行業務推展，提供原告使用及保管公
      務租賃車輛，而支付之租金費用，惟其應歸屬任職公司營
      業費用，抑或原告之薪資所得，法律見解紛歧，此由法務
      部調查局臺北市調查處及臺灣臺北地方法院檢察署認定益
      證，自有不可避免之法規錯誤存在，應不可歸責原告其中
      一種可能之解釋：
      1.按財政部95年6月28日台財稅字第09504063430號函釋意
        旨，凡屬營利事業之營業費用者，應由營利事業依營利
        事業所得稅查核準則（下稱查核準則）有關規定列報，
        換言之，非屬薪資支出列報者，不應歸屬為員工薪資所
        得之一部分。經查永達保險經紀人股份有限公司（下稱
        永達公司）製訂之車輛使用辦法第1 條規定：「為協助
        同仁執行業務，特訂本辦法。本辦法所指『車輛』係指
        公務用之租賃車輛及公務用之私人車輛。」，系爭租賃
        公務車係原告為永達公司招攬保險業務使用，除陸續招
        攬新業務，此彙整原告經手之要保書明細供核，獲取初
        年度服務報酬外，亦需服務原有保戶，包括通知繳交及
        收取保費、處理保戶理賠等問題，以繼續獲取續年度服
        務報酬，此等活動均有使用車輛或其他交通工具之需，
        是依上開事實，再再證明系爭租賃車輛之公務用途，此
        參諸司法院95年9 月18日院台廳行一字第0950020772號
        函意旨益證。另有關系爭車輛因使用產生之相關費用，
        經查系爭年度有車輛修繕費及回數票等，謹提供入帳之
        傳票，且該等費用業經被告機關核認任職公司營業費用
        在案，是發生該等費用之主體（系爭公務車）亦應認屬
        為經營本業或附屬業務使用無疑。是依前揭財政部95年
        6 月28日台財稅字第09504063430 號函釋，該支出係屬
        任職公司非薪資支出之營業費用，自不應核認為原告之
        薪資所得。
      2.另按改制前行政法院32判字第18號判例意旨，基於刑事
        司法機關調查證據之程序，其認定事實須達到超越合理
        懷疑之程度，遠較行政機關調查證據為周延，則行政機
        關應尊重司法機關所為之確定判決。另按司法院釋字第
        392 號解釋意旨，地方法院檢察署之不起訴處分書所認
        定之事實，符合司法正義程序，行政機關亦應予尊重。
        有財政部96年11月2 日台財訴字第09600301210 號訴願
        決定書見解益證。經查，原告任職之保險經紀公司於系
        爭年度將業務拓展費併同薪資發放，如已先由任職公司
        支付之營業費用部分，再由業務拓展費內扣除，因扣除
        部分係屬任職公司之營業費用，任職公司依前揭規定，
        未列入原告薪資所得，並無不合。惟法務部調查局臺北
        市調查處誤認任職公司藉由此掩飾與業務無關之購車支
        出幫助員工逃漏個人綜合所得稅，而將本件通報原處分
        機關核處，嗣經臺灣臺北地方法院檢察署檢察官偵查後
        ，認定「永達公司業務人員傭酬，已包含所有業務拓展
        費用，全額列入薪資所得而非執行業務所得，因招攬保
        險業務而發生之業務發展費用理應列報公司營業費用，
        永達公司自業務人員薪資中調整，亦即車輛租金由員工
        傭酬中扣除，由租賃車商提供租金發票向永達公司請款
        ，由永達公司統一支付車輛租金。難認被告有因此而使
        員工薪資名目減少而幫助該等員工逃漏個人綜合所得稅
        情事。」，茲此，依前揭改制前行政法院32年判字第18
        號判例及司法院釋字第392 號解釋，被告應以檢察機關
        確定文書所認定之事實為既判事項。
      3.綜上，依所得稅法及財政部95年6 月28日台財稅字第
        09504063430 號函釋規定，因招攬業務而發生之各項費
        用得列報營利事業之營業費用，是以本件系爭公務車用
        途影響其租金性質，即應歸屬任職公司營業費用，抑或
        屬原告等業務員之薪資所得，此由臺北市調查處及臺北
        地方法院檢察署檢察官之認定，益證其法律見解之不同
        ，自不可歸責原告其中一種可能之解釋，符合無過失認
        定，應不予處罰。
    (二)依行政罰法第7 條規定，違反行政法上義務之行為，有出
      於故意或過失者，始得處罰，原告依任職公司開立之扣繳
      憑單申報，且以給付總額悉數列報，難謂有過失之情，應
      予撤銷：
      1.按「納稅義務人已依本法規定辦理結算申報，但對依本
        法規定應申報課稅之所得額有漏報或短報情事者，處以
        所漏稅額2倍以下之罰鍰。」固為所得稅法第110條第1
        項規定，惟按行政罰法第7條第1項規定，倘違反行政法
        上義務之行為，有出於故意或過失者，始應處罰，此參
        諸司法院大法官會議釋字第275號解釋文益證。
      2.次按所得稅法第88條第1 項第2 類規定，如納稅義務人
        因職務上或工作上自機關、團體、事業或執行業務者取
        得之薪資所得，應由該機關、團體、事業或執行業務者
        依相關規定扣繳並通知納稅義務人薪資總額，以利納稅
        義務人申報綜合所得稅，縱自薪資所得中有扣付款項之
        情，應以扣付前之金額通知納稅義務人當年度之薪資所
        得金額，此參諸財政部68年05月24日台財稅第33363 號
        函釋意旨益證，是以本件原告依任職公司開立之扣繳憑
        單申報，且以給付總額悉數列報，難謂有過失之情，應
        予撤銷。
      3.另觀諸稅務違章案件減免處罰標準第3 條第2 項規定及
        其修正理由第4 點：「納稅義務人利用網際網路辦理綜
        合所得稅結算申報，於近年來賡續推動下，納稅義務人
        普遍已有期待渠等依規定向稽徵機關查詢而取得之扣免
        繳憑單、股利憑單等所得資料應屬完整，並據以透過網
        際網路辦理結算申報。倘係因扣繳義務人、營利事業或
        信託行為之受託人未於規定期限內申報或未據實填報等
        由，造成稽徵機關提供之所得資料不完整，從而納稅義
        務人憑以透過網際網路辦理結算申報有短漏報課稅所得
        情事，似不宜歸責於納稅義務人。」，足證納稅義務人
        因扣繳義務人未於規定期限內申報或未據實填報扣繳所
        得者，而納稅義務人就扣繳通報之所得業已悉數申報，
        仍有短漏報課稅所得者，難謂納稅義務人有應注意、能
        注意而不注意之過失，得免依所得稅法第110 規定處罰
        。經查本件原告依任職公司開立之扣繳憑單申報薪資所
        得，且業以給付總額悉數列報，至公務車輛租賃契約由
        原告與任職公司及租賃公司簽訂，係因契約中涉及保管
        人之權利義務，故原告亦須為立約人，於合約上簽名用
        印，況且租賃標的為公務車輛，為任職公司為協助原告
        等業務員利於業務推展，依財政部規定系爭租金支出應
        屬任職公司之營業費用，要非原告之薪資所得，揆諸前
        揭說明，難謂有過失之情，應免予處罰。訴願決定書所
        稱「訴願人既列名系爭車輛租賃合約之保管人，並於合
        約上簽名用印，可見訴願人對前開違章漏稅情節知之甚
        詳，惟仍漏報系爭薪資570,000 元，縱非故意，亦難卸
        免過失之責，自應受罰。」，應有誤解。
    (三)另按行政罰法第24條規定「一行為不二罰」原則，有關系
      爭車輛租金，扣繳義務人（原告任職公司之負責人）業經
      被告機關依法科處罰鍰，自不應再對納稅義務人（原告）
      予以處罰，此亦符前揭免罰規定意旨：
      按行政罰法第24條所規定之一行為不二罰原則，應具憲法
      位階（參諸司法院大法官釋字第604 號解釋協同意見書意
      旨）。另就系爭車輛租金，如歸屬為薪資所得，則按所得
      稅法第114 條規定，對扣繳義務人予以處罰，則納稅義務
      人已依扣繳憑單申報，自不宜再對納稅義務人予以處罰，
      以符前揭一行為不二罰原則暨前揭免罰規定。經查，本件
      扣繳義務人（即永達公司負責人）業依被告97年6 月13日
      財北國稅中南綜所一字第0970213435號函規定，補繳稅款
      並補報扣繳憑單，且經被告依法就應補繳稅款處1 倍罰鍰
      在案，而原告（即納稅義務人）依任職公司掣發之扣繳憑
      單悉數申報所得，而致短漏報課稅所得，難謂非屬同一行
      為，是依前揭一行為不二罰原則，自不應再予處罰，此由
      前揭免罰規定之修正理由：「倘係因扣繳義務人、營利事
      業或信託行為之受託人未於規定期限內申報或未據實填報
      等由，造成稽徵機關提供之所得資料不完整，從而納稅義
      務人憑以透過網際網路辦理結算申報有短漏報課稅所得情
      事，似不宜歸責於納稅義務人。」益足為本件撤銷之參採
      。
    (四)退步言，縱如被告核定有短報薪資所得之情，須依前揭所
      得稅法第110 條第1 項規定處罰時，漏稅額應參照依該法
      條第2 項核定之「補徵應納稅額」計算，准予扣除系爭所
      得之扣繳稅額：
      1.按稅務違章案件裁罰金額或倍數參考表有關違反所得稅
        法第110 條第1 項之相關規定，本件違章經原告處所漏
        稅額0.2 倍之罰鍰，足證被告核認系爭短報之薪資所得
        屬已填報扣繳憑單，是按財政部73年09月03日台財稅第
        59051 號函釋規定，其「漏稅額」之計算，應得減除「
        短漏報所得額之扣繳稅額」。
      2.另按「五、綜上，納稅義務人經發現短漏報屬應扣繳之
        課稅所得並應依規定裁罰之案件，其漏稅額計算之基準
        ，應以鈞部82年11月3 日台財稅第821501458 號函規定
        之調查基準日短漏報之所得，及已繳納之稅款為計算漏
        稅額之基準。如納稅義務人短漏報之所得於調查基準日
        前，業經扣繳義務人辦理扣繳者，於計算漏稅額時，自
        得減除系爭短漏報所得已繳納之扣繳稅款；否則即不得
        減除。」固為財政部賦稅署96年12月18日台稅一發字第
        09604554530 號函規定，惟按中央法規標準法第4 條、
        同法第5 條及行政程序法第159 條規定，行政規則不應
        就人民權利義務加以規定，否則即有違法律保留原則。
      3.再按行政程序法第174 條之1 規定，凡規範內容涉及人
        民之權利義務者，不論係職權命令或法規命令，均須依
        前揭行政程序法第174 條之1 規定，於施行後2 年內改
        以法律規定，或於法律中增列其授權依據後修正或重新
        訂定之，逾期即失其效力，以符租稅法律主義，倘行政
        機關僅以行政命令添加法律所無之限制，即違反租稅法
        律主義，此參諸關稅法於93年5 月5 日修正公布之增列
        第18條（原第14條）第4 項規定之立法理由即明。復揆
        諸鈞院94年度簡字第01023 號判決意旨亦有相同見解。
      4.況查所得稅法第110 條第1 項規定之「漏稅額」計算，
        揆諸同法條第2 項規定，已依所得稅法第110 條第1 項
        規定辦理結算申報者，其「漏稅額」應不高於該法條第
        2 項未依規定辦理結算申報所核定之「補徵應納稅額」
        ，始符憲法之比例原則。另查第2 項核定之「補徵應納
        稅額」，係依所得稅法第71條第1 項前段規定計算，得
        減除尚未抵繳之扣繳稅額，是依前揭論理原則，本件係
        已依法辦理結算申報，其漏稅額應參照第2 項之計算，
        准予減除應扣繳稅額。惟前揭財政部96年12月18日台稅
        一發字第09604554530 號函釋規定，將致已申報者計算
        之「漏稅額」大於未申報者計算之「補徵應納稅額」，
        與憲法之比例原則有悖，依憲法第172 條命令不能牴觸
        憲法或法律原則之法令位階規定，應屬無效。
      5.末按行政程序法第6 條所明定行政法之平等原則，此平
        等原則係自憲法第7 條規定而來，即禁止差別待遇原則
        ，換言之，行政權之行使，不論在實體上或程序上，相
        同事件應為相同處理，非有合理之正當理由，不得為差
        別待遇；是對於案情相同之案件，應為相同之行政處分
        ，方符行政程序法之要求，有最高行政法院93年判字第
        1611號判決意旨益證。經查與本件相同案情（鈞院98年
        度訴字第01567 號），原處分機關於計算漏稅額時，業
        依規定扣除系爭所得之扣繳稅額並核定在案，迭經復查
        決定及訴願決定亦是認，惟訴願決定書另以「永達公司
        始為補扣繳稅款及補辦扣免憑單申報，業在調查基準日
        （即96年4 月10日財北國稅審三字第0960217676號函請
        公司提示相關資料）之後」為由，核認原告計算漏稅額
        時，不得減除該已依法繳納之扣繳稅額，顯與前揭行政
        程序法第6 條之平等原則及憲法賦予平等權有悖，應予
        撤銷云云。
    (五)提出本件訴願決定書、重核復查決定書、臺北市調查處96
      年1 月9 日肆字第09643004590 號移送書、臺灣臺北地方
      法院檢察署檢察官96年度偵字第2347號不起訴處分書、財
      政部95年6 月28日台財稅字第09504063430 號函釋、原告
      招攬業務之要保書明細表及93年12月業務津貼表、94年1
      月業務津貼表、94年2 月業務津貼表、94年3 月業務津貼
      表、94年4 月業務津貼表、94年5 月業務津貼表、94年8
      月業務津貼表、94年10月業務津貼表、94年11月業務津貼
      表、永達公司轉帳傳票、財政部96年11月2 日台財訴字第
      09600301210 號訴願決定書、財政部98年6 月6 日台財訴
      字第09800089140 號訴願決定書及財政部臺灣省北區國稅
      局98年1 月20日北區國稅法二字第0980010443號復查決定
      書等件影本為證。
    聲明：訴願決定、重核復查決定及原處分不利於原告部分均
          撤銷。
          訴訟費用由被告負擔。
二、被告辯稱：
    (一)本件原告94年度任職於永達公司，該公司於94年1 月17日
      與和車股份有限公司（下稱和車公司）簽訂「公務車輛租
      賃附屬契約」（租賃期間分別自94年1 月31日起至95年1
      月31日止），約定由和車公司出租汽車1 輛（廠牌型式：
      TOYOTA CAMRY 2.0、牌照號碼：2037-AA ）予永達公司，
      每月租金為新台幣（下同）47,500元，車輛保證金為
      350,000 元，並由原告擔任車輛保管人，實際使用及保管
      系爭車輛。經臺北市調查處及被告查得前開車輛每月租金
      ，係由永達公司墊付予和車公司，以「營業費用－租金支
      出」科目列帳，並從原告薪資中扣取，再以應發放之薪資
      總額扣除車輛租金後之淨額，列報原告之薪資費用。94年
      度永達公司以租賃車輛之名義，扣取原告薪資計570,000
      元，原告亦以扣除車輛租金後之薪資淨額列報其薪資所得
      ，有原告簽署之「公務車輛租賃附屬契約」、「公務車輛
      申請暨扣薪同意書」、「車輛買賣契約書」（原處分卷第
      124 頁至127 頁）及員工支付車輛租金薪資扣款彙整表（
      原處分卷第55頁至61頁）等資料可稽。原告既列名系爭車
      輛租賃合約之保管人，並於合約上簽名用印，亦出具扣薪
      同意書同意永達公司將租金自其每月應領薪資中予以扣除
      ，是原告對於永達公司開立扣繳憑單所載之金額乃已扣除
      租金後之餘額，自不能諉為不知，觀其執為漏報之理由，
      尚非不可避免，又其縱對系爭所得之性質及是否應申報有
      所疑義，亦非不可向稅捐機關查詢，於獲得正確及充分之
      資訊後申報，原告捨此不為，而逕自未依規定辦理報繳，
      致漏報系爭所得570,000 元，自應受罰。
    (二)至原告主張漏稅額計算應扣除系爭所得之扣繳稅額乙節，
      查永達公司有短報員工薪資所得情節係臺北市調查處及被
      告查獲，經被告所屬中南稽徵所限期責令該公司負責人乙
      ○○補繳應扣未扣稅款及補報扣繳憑單，亦即被告查獲原
      告94年度漏報系爭薪資所得570,000 元時，永達公司並未
      填報扣繳憑單，系爭扣繳稅款係經查獲後始補繳，依財政
      部賦稅署96年12月18日台稅一發字第09604554530 號函釋
      意旨，於計算系爭漏稅額時，自不得減除該筆短報所得之
      扣繳稅款。又依減免處罰標準第3 條第3 項規定，前開標
      準第3 條第2 項第1 款係自95年度綜合所得稅結算申報案
      件適用，本件係94年度綜合所得稅申報案件，自無前開規
      定之適用。是被告以原告漏報取自永達公司薪資所得屬（
      裁罰前）已填報扣免繳憑單之所得，稅務違章案件裁罰金
      額或倍數參考表規定，關於納稅義務人違反所得稅法第
      110 條第1 項規定，短漏報所得屬已填報扣免繳憑單、股
      利憑單及緩課股票轉讓所得申報憑單之所得，且無夫妻所
      得分開申報逃漏所得稅、虛報免稅額或扣除額或以他人名
      義分散所得之情形者，應按所漏稅額處0.2 倍之罰鍰乃以
      所漏稅額115,686 元處0.2 倍罰鍰23,137元，並無違誤等
      語。聲明：駁回原告之訴。
          訴訟費用由原告負擔。
三、按「個人之綜合所得總額，以其全年下列各類所得合併計算
    之：第一類…第三類：薪資所得：凡公、教、軍、警、公私
    事業職工薪資及提供勞務者之所得：一、薪資所得之計算，
    以在職務上或工作上取得之各種薪資收入為所得額。」；「
    二、前項薪資包括：薪金、俸給、工資、津貼、歲費、獎金
    、紅利及各種補助費。但為雇主之目的，執行職務而支領之
    差旅費、日支費及加班費不超過規定標準者，及依第4 條規
    定免稅之項目，不在此限。」；「納稅義務人應於每年5 月
    1 日起至5 月31日止，填具結算申報書，向該管稽徵機關，
    申報其上一年度內構成綜合所得總額或營利事業收入總額之
    項目及數額，以及有關減免、扣除之事實，並應依其全年應
    納稅額減除暫繳稅額、尚未抵繳之扣繳稅額及可扣抵稅額，
    計算其應納之結算稅額，於申報前自行繳納。…」；「納稅
    義務人已依本法規定辦理結算申報，但對依本法規定應申報
    課稅之所得額有漏報或短報情事者，處以所漏稅額2 倍以下
    之罰鍰。」，行為時所得稅法第14條第1 項第3 類第1 款、
    第2 款、第71條第1 項及第110 條第1 項各定有明文。次按
    「綜合所得稅納稅義務人依所得稅法第110 條規定應處罰鍰
    案件，有下列情事之一者，免予處罰：一、納稅義務人透過
    網際網路辦理結算申報，其經調查核定短漏報之課稅所得，
    符合下列情形：(一)屬扣繳義務人、營利事業或信託行為之受
    託人依法應彙報稽徵機關之各類所得扣繳暨免扣繳憑單…之
    所得資料。(二)屬納稅義務人依規定向財政部財稅資料中心或
    稽徵機關查詢，而該機關未能提供之所得資料。」；「前項
    第1 款規定自95年度綜合所得稅結算申報案件適用之。」，
    稅務違章案件減免處罰標準（下稱減免處罰標準）第3 條第
    2 項第1 款及第3 項各設有規定。又按「…納稅義務人經發
    現短漏報屬應扣繳之課稅所得並應依規定裁罰之案件，其漏
    稅額計算之基準，應以鈞部（編者註：財政部）82年11月3
    日台財稅第821501458 號函規定之調查基準日短漏報之所得
    ，及已繳納之稅款為計算漏稅額之基準。如納稅義務人短漏
    報之所得於調查基準日前，業經扣繳義務人辦理扣繳者，於
    計算漏稅額時，自得減除系爭短漏報所得已繳納之扣繳稅款
    ；否則即不得減除。…。」，財政部賦稅署96年12月18日台
    稅一發字第09604554530 號著有函釋，該函釋核與相關法規
    ，並無不合。
四、本件原告（原名為戊○○，95年10月20日更名為甲○○）94
    年度綜合所得稅結算申報，經法務部調查局臺北市調查處（
    下稱臺北市調查處）及被告查獲原告漏報取自永達公司薪資
    所得570,000 元，乃歸戶核定原告當年度綜合所得總額為
    2,210, 397元，補徵應納稅額59,475元，並按所漏稅額
    115,686 元處0.5 倍之罰鍰計57,843元。原告不服，申請復
    查，未獲變更，提起訴願，訴經財政部台財訴字第
    09800468730 號訴願決定，將原處分（復查決定）關於罰鍰
    部分撤銷，著由被告另為處分，其餘訴願駁回。被告遂依前
    開訴願決定意旨重核復查決定，追減罰鍰34,706元，變更核
    定罰鍰為23,137元。原告仍不服，復提起訴願，仍遭駁回，
    遂向本院提起本件行政訴訟等情，為兩造所不爭，且有上開
    各該文件、原處分、復查決定書及訴願決定書等件影本附原
    處分卷及訴願機關卷可稽。茲依前述兩造主張之意旨，就下
    列各點敘明判決之理由。
五、被告查認原告94年度綜合所得稅結算申報，漏報取自永達公
    司薪資所得570,000元，核無不合：
    原告主張本件系爭車輛，乃原告任職之永達公司為協助業務
    員利於執行業務推展，規定處經理級以上人員或業績較優同
    仁得申請保管公務租賃車輛，該公務車租金由任職公司支付
    且屬任職公司營業費用，非屬原告薪資所得；且原告對於漏
    報薪資所得，並無過失云云。經查，本件原告94年度任職於
    永達公司，該公司於94年1 月17日與和車公司簽訂「公務車
    輛租賃附屬契約」（租賃期間分別自94年1 月31日起至95年
    1 月31日止），約定由和車公司出租汽車1 輛（廠牌型式：
    TOYOTA CAMRY 2.0、牌照號碼：2037-AA ）予永達公司，每
    月租金為47,500元，車輛保證金為350,000 元，並由原告擔
    任車輛保管人，實際使用及保管系爭車輛。經臺北市調查處
    及被告查得前開車輛每月租金，係由永達公司墊付予和車公
    司，以「營業費用－租金支出」科目列帳，並從原告薪資中
    扣取，再以應發放之薪資總額扣除車輛租金後之淨額，列報
    原告之薪資費用。94年度永達公司以租賃車輛之名義，扣取
    原告薪資計570,000 元，原告亦以扣除車輛租金後之薪資淨
    額列報其薪資所得，有原告簽署之「公務車輛租賃附屬契約
    」、「公務車輛申請暨扣薪同意書」、「車輛買賣契約書」
    （原處分卷第124 頁至127 頁）及員工支付車輛租金薪資扣
    款彙整表（原處分卷第55頁至61頁）等資料可稽。原告既列
    名系爭車輛租賃合約之保管人，並於合約上簽名用印，亦出
    具扣薪同意書同意永達公司將租金自其每月應領薪資中予以
    扣除，是原告對於永達公司開立扣繳憑單所載之金額乃已扣
    除租金後之餘額，自不能諉為不知，觀其執為漏報之理由，
    尚非不可避免，又其縱對系爭所得之性質及是否應申報有所
    疑義，亦非不可向稅捐機關查詢，於獲得正確及充分之資訊
    後申報，原告捨此不為，而逕自未依規定辦理報繳，致漏報
    系爭所得570,000 元，縱無故意，亦難謂無過失。原告上開
    主張，核不足採。
六、被告將原告漏報之薪資所得，歸戶核定其當年度綜合所得總
    額為2,210,397 元，補徵應納稅額59,475元，及變更核定罰
    鍰為23,137元，並無違誤：
    (一)綜上所述，本件原告94年度綜合所得稅結算申報，經被告
      查認其漏報取自永達公司薪資所得570,000 元，乃歸戶核
      定原告當年度綜合所得總額為2,210, 397元，補徵應納稅
      額59,475元，並按所漏稅額115,686 元處0.5 倍之罰鍰計
      57,843元。原告不服，申請復查，未獲變更，提起訴願，
      訴經財政部台財訴字第09800468730 號訴願決定，將原處
      分（復查決定）關於罰鍰部分撤銷，著由被告另為處分，
      其餘訴願駁回。被告遂依前開訴願決定意旨重核復查決定
      ，追減罰鍰34,706元，變更核定罰鍰為23,137元（原處分
      卷第223 頁），並無違誤。
    (二)原告主張本件漏稅額計算應扣除系爭所得之扣繳稅額；且
      被告所為處分有違一行為不二罰、比例原則、平等原則云
      云。經查，永達公司有短報員工薪資所得情節係臺北市調
      查處及被告查獲，經被告所屬中南稽徵所限期責令該公司
      負責人乙○○補繳應扣未扣稅款及補報扣繳憑單，亦即被
      告查獲原告94年度漏報系爭薪資所得570,000 元時，永達
      公司並未填報扣繳憑單，系爭扣繳稅款係經查獲後始補繳
      ，依前開財政部賦稅署96年12月18日台稅一發字第
      09604554530 號函釋意旨，於計算系爭漏稅額時，自不得
      減除該筆短報所得之扣繳稅款。又依減免處罰標準第3 條
      第3 項規定，前開標準第3 條第2 項第1 款係自95年度綜
      合所得稅結算申報案件適用，本件係94年度綜合所得稅申
      報案件，自無前開規定之適用。是被告以原告漏報取自永
      達公司薪資所得屬（裁罰前）已填報扣免繳憑單之所得，
      依稅務違章案件裁罰金額或倍數參考表關於納稅義務人違
      反所得稅法第110 條第1 項規定，短漏報所得屬已填報扣
      免繳憑單、股利憑單及緩課股票轉讓所得申報憑單之所得
      ，且無夫妻所得分開申報逃漏所得稅、虛報免稅額或扣除
      額或以他人名義分散所得之情形者，應按所漏稅額處0.2
      倍之罰鍰，乃以所漏稅額115,686 元處0.2 倍罰鍰23,137
      元，核與相關法規，並無不合。且永達公司漏未扣繳稅款
      ，與原告漏未報繳稅款之行為各自獨立，本件原告之罰鍰
      處分，自無違反行政罰法第26條所揭同一人不能以同一行
      為而受二次以上處罰之「一行為不二罰」之原則。原告上
      開主張，亦不足採。
七、本件事證，已臻明確，兩造其餘攻擊防禦方法，經審酌對於
    本件判決結果並不生影響，爰不予逐一論列，附此敘明。
八、從而，本件被告查認原告94年度綜合所得稅結算申報，漏報
    取自永達公司薪資所得570,000 元，歸戶核定其當年度綜合
    所得總額為2,210,397 元，補徵應納稅額59,475元，及變更
    核定罰鍰為23,137元，於法並無違誤。訴願決定遞予維持，
    亦無不合。原告徒執前詞，訴請撤銷，為無理由，應予駁回
    。
據上論結，本件原告之訴為無理由，依行政訴訟法第236 條、第
233 條第1 項、第98條第1 項前段，判決如主文。
中    華    民    國    99    年     7    月   30     日
                  臺北高等行政法院第三庭
                                  法  官  蕭忠仁
上為正本係照原本作成。
本件以訴訟事件所涉及之法律見解具有原則性者為限，始得於本
判決送達後20日內向本院提出上訴狀並表明上訴理由，如已於本
判決宣示後送達前提起上訴者，應於判決送達後20日內補具上訴
理由（均按他造人數附繕本），且經最高行政法院許可後方得上
訴。
中    華    民    國    99    年     7    月   30     日
                                  書記官  蕭純純

司法院資訊處製作；財團法人民間司法改革基金會備份。
